臺灣苗栗地方法院刑事判決　　　　　　　　　　　　　九十三年度易字第五三０號
　　公　訴　人　臺灣苗栗地方法院檢察署檢察官
　　被　　　告　乙○○
　　　　　　　　　　　　(現在台灣苗栗看守所羈押中）
右列被告因竊盜等案件，經檢察官提起公訴（九十三年度偵字第二二六六號、九十三
年度偵緝字第一二０號），本院合議庭裁定後，逕以簡式審判程序判決如左：
    主  文
乙○○踰越安全設備竊盜，處有期徒刑壹年貳月；又對於公務員依法執行職務時，施
強暴，處有期徒刑陸月。應執行有期徒刑壹年柒月。
    事  實
一、乙○○素行不佳，曾於民國（下同）八十八年七月二十七日，因違反麻醉藥品管
    理條例案件，經台灣高等法院台中分院判處有期徒刑二年八月，於八十八年九月
    六日判決確定；又於八十九年九月二十九日，因毒品危害防制條例案件，經本院
    判處有期徒刑一年六月，於八十九年十月二十一日判決確定；又於八十九年九月
    二十九日，因竊盜案件，經本院判處有期徒刑一年，於八十九年十一月五日判決
    確定。嗣上開三案件於八十九年十二月十五日，經本院定應執行刑為有期徒刑四
    年四月，乙○○於九十二年七月二日因縮短刑期假釋出獄，縮刑期滿日期為九十
    三年十一月九日（未構成累犯）。
二、乙○○猶不知悔改，意圖為自己不法之所有，於九十三年二月十五日上午十一時
    許，先從苗栗縣頭份鎮○○里○鄰○○街一四一號甲○○住宅後面正在興建中之
    空屋爬上四樓，再以手伸入甲○○住宅四樓早已破損之鋁門窗玻璃，打開鋁門窗
    之開關後，再推開並踰越屬於安全設備之窗戶潛入屋內，在二樓房間之床頭櫃，
    徒手竊取甲○○所有之現金新台幣（下同）一萬元、黃金約五兩（價值約八萬元
    ）及行動電話一支，再至一樓客廳竊取甲○○之妻羅淑美所有之信用卡三張、行
    動電話三支、重型機車駕照及行照各一張得手，適屋主甲○○回來驚動乙○○，
    乙○○立即沿原路從四樓逃逸，乙○○並將所竊得之現金等贓物花費殆盡，其餘
    證件、行動電話等贓物則被乙○○丟棄在不詳地點。至甲○○於同日上午十一時
    三十分許，發現其住宅遭竊向警方報案，苗栗縣警察局頭份分局據報後派員前來
    採證，在甲○○住宅頂樓鋁門窗內側窗台上，共採獲指紋三枚（起訴書誤為二枚
    ），經送內政部警政署刑事警察局比對結果，發現其中一枚指紋，與乙○○左拇
    指之指紋相符，因而發現上情。
三、乙○○因涉嫌上開竊盜案件為警調查中，經警通知未到案，苗栗縣警察局頭份分
    局刑事組長黃顯能乃率同偵查員張文駿、邱華文，於九十三年三月二十九日晚上
    七時四十分許，駕駛車號Ｑ九─九二一三號偵防車，前往乙○○住處附近，查看
    有無乙○○蹤跡，途經苗栗縣頭份鎮○○里○○鄰○○路六九０巷六弄五號路口
    時，巧遇乙○○駕駛其妻邱淑貞所有車號ＩＪ─三八八八號自用小客車出現該處
    ，警方遂將偵防車堵住巷道出口以防乙○○駕車逃逸，黃顯能等三名員警隨即下
    車向乙○○表明身分高喊「警察」，要乙○○下車受檢，詎乙○○意圖避免警方
    攔檢竟加速倒車逃逸，站立在乙○○駕駛自用小客車兩側之員警立即跳開，並徒
    步追至該巷六弄底之停車場，警方拔出配槍喝令車上人員下車，然乙○○仍置之
    不理，竟基於妨害公務之犯意，以駕車衝撞之強暴方式，衝撞正在執行攔檢勤務
    之員警，幸三位員警均及時跳開未受到傷害，偵查員張文駿見情況緊急先對空鳴
    一槍企圖制止，乙○○仍未停車，繼續衝撞站在車前之偵查員邱華文，偵查員張
    文駿見狀再對空鳴兩槍示警，但乙○○仍不為所動，繼續加速衝至巷口，直接以
    其所駕駛之自用小客車，衝撞堵在巷口之上開車號Ｑ九─九二一三號偵防車左側
    車身及民眾徐坤華所有車號五Ｐ─三六八八號自用小客車之車尾（毀損部分均未
    經警方及徐坤華提出告訴），乙○○在撞開警方所設置之路障後隨即逃逸無蹤。
四、案經苗栗縣警察局頭份分局報請台灣苗栗地方法院檢察署檢察官偵查起訴。
    理  由
一、右揭事實，業據被告乙○○向本院全部認罪，而其竊盜部分，核與被害人甲○○
    於警詢時及檢察官偵查中陳述失竊之情節相符，並有警方之採證報告一紙、內政
    部警政署刑事警察局鑑驗書一份及照片一幀在卷足憑（參見九十三年度偵字第二
    二六六號偵查卷第十八頁、第二十一頁至第二十四頁），是被告乙○○此部分之
    自白，與事實相符。至其妨害公務部分，則經證人即執勤員警黃顯能、張文駿及
    邱華文於檢察官偵查中證述屬實（參見九十三年度偵緝字第一二０號偵查卷第四
    十二頁、第五十七頁、第五十八頁），並有苗栗縣警察局頭份分局刑事組盤查Ｉ
    Ｊ─三八八八號自小客車員警使用警槍案報告一紙、道路交通事故現場圖一紙、
    車籍作業系統─查詢認可資料一紙、現場照片四幀在卷足參（參見九十三年度偵
    字第二二六六號偵查卷第三十六頁、第四十六頁、第四十八頁、第四十九頁），
    是被告乙○○此部分之自白，亦與事實相符。事證明確，被告乙○○上開之犯行
    ，均堪認定，應依法予以論科。
二、核被告乙○○所為，係犯刑法第三百二十一條第一項第二款之踰越安全設備竊盜
    罪、同法第一百三十五條第一項之妨害公務罪。被告乙○○所犯上開二罪，犯意
    各別，行為互殊，應分論併罰。爰審酌被告乙○○有事實欄一之前科紀錄，足見
    其人素行不佳，不思悔改，再犯本案，危害當地社會治安不小，理應重罰，惟念
    其犯後能全部認罪等一切情狀，本院並參酌檢察官之具體求刑，分別量處如主文
    所示之刑，並定其應執行之刑，以資懲儆。
據上論斷，應依刑事訴訟法第二百七十三條之一第一項、第二百九十九條第一項前段
，刑法第三百二十一條第一項第二款、第一百三十五條第一項、第五十一條第五款，
罰金罰鍰提高標準條例第一條前段，判決如主文。
本案經檢察官黃智勇到庭執行職務。
中      華      民      國      九十三      年　　十　　月　　二十九　　日
                                  　 　 臺灣苗栗地方法院刑事第二庭
                                              　法  官  柳  章  峰
右正本證明與原本無異。
如不服本判決，應於判決送達後十日內向本院提出上訴狀( 應附繕本 )。
                                                書記官  歐  明  秀
中      華      民      國      九十三      年　　十　　月　　二十九　　日
附錄本案論罪科刑法條全文
刑法第一百三十五條第一項
對於公務員依法執行職務時，施強暴脅迫者，處三年以下有期徒刑、拘役或三百元以
下罰金。
刑法第三百二十一條
犯竊盜罪而有左列情形之一者，處六月以上五年以下有期徒刑：
一、於夜間侵入住宅或有人居住之建築物、船艦或隱匿其內而犯之者。
二、毀越門扇、牆垣或其他安全設備而犯之者。
三、攜帶兇器而犯之者。
四、結夥三人以上而犯之者。
五、乘火災、水災或其他災害之際而犯之者。
六、在車站或埠頭而犯之者。
前項之未遂犯罰之。
